【裁判字號】    92,上易,648
【裁判日期】    920214
【裁判案由】    違反電子遊戲場業管理條例
【裁判全文】
臺灣高等法院臺中分院刑事判決                    九十二年度上易字第六四八號
    上  訴  人
    即  被  告  乙○○
右上訴人因違反電子遊戲場業管理條例案件，不服臺灣臺中地方法院九十二年度易字
第三一四號中華民國九十二年二月十四日第一審判決（檢察官原以臺灣臺中地方法院
檢察署九十一年度偵字第二○七八三號聲請書，聲請簡易判決處刑，經認不宜後改依
通常程序審理），提起上訴，本院判決如左：
    主      文
上訴駁回。
    事實及理由
一、本案經本院審理結果，認第一審判決之認事用法及量刑均無不當，應予維持，並
    引用第一審判決書記載之事實、證據及理由（如附件）。
二、上訴人即被告乙○○在本院未提出其他有利之證據及辯解，僅以伊失業很久，伊
    先生沒有工作，伊還要照顧婆婆，沒有錢可以繳罰金，請求從輕量刑云云，惟查
    ：被告前曾於民國八十六年間，因妨害風化案件，經臺灣臺中地方法院判處有期
    徒刑四月確定，於八十六年九月三十日易科罰金執行完畢，有臺灣高等法院被告
    全國前案紀錄表在卷可參，茲查被告有上揭前科紀錄，其於有期徒刑執行完畢後
    五年以內，再犯下本件有期徒刑以上之罪，是為累犯，依法應予加重其刑，量刑
    本不宜過輕，且被告本件被查獲之電子遊戲機共有十四臺，顯然數量並非少數，
    原審斟酌被告犯罪動機、目的、手段、與其經營之時間、擺設之電子遊戲機數量
    等所生危害及其犯罪後坦承犯行之態度等一切情狀，而量處被告有期徒刑四月，
    並諭知易科罰金之折算標準，量刑尚屬妥適，並無不當之處，被告仍執前詞上訴
    ，其上訴並無理由，應予駁回。
三、據上論斷，應依刑事訴訟法第三百七十三條、第三百六十八條，判決如主文。
本案經檢察官甲○○到庭執行職務。
中      華      民      國      九十二     年     五      月    二十    日
                                臺灣高等法院臺中分院刑事第六庭
                                      審判長法  官  李  文  雄
                                            法  官  邱  顯  祥
                                            法  官  陳  秀  
右正本證明與原本無異。
不得上訴。
書記官  黃  禎  祥
中      華      民      國      九十二     年     五      月   二十一   日
                                                                        Ｒ
臺灣臺中地方法院刑事判決                          九十二年度易字第三一四號
    公  訴  人  臺灣臺中地方法院檢察署檢察官
    被      告  乙○○  女  四十六歲（民國○○○年○月○日生）
                        住臺中縣太平市○○路○段二四二巷四八弄九號
                        身分證統一編號：Ｚ000000000號
右列被告因違反電子遊戲場業管理條例案件，經檢察官聲請簡易判決處刑（九十一年
度偵字第二○七八三號），本院臺中簡易庭認不宜以簡易判決處刑，簽移本院普通庭
審理，本院判決如左：
    主  文
乙○○違反未依電子遊戲場業管理條例規定辦理營利事業登記，不得經營電子遊戲場
業之規定，累犯，處有期徒刑肆月，如易科罰金，以參佰元折算壹日。扣案之電子遊
戲機「水果盤」肆臺、「滿貫大亨」陸臺、「梭哈樸克」肆臺均沒收。
    事  實
一、乙○○曾因妨害風化案件，經本院判處有期徒刑四月，如易科罰金，以三百元折
    算一日確定，並於民國八十六年九月三十日執行完畢。詎其猶不知悔改，明知未
    依電子遊戲場業管理條例規定辦理營利事業登記者，不得經營電子遊戲場業，竟
    未向主管機關辦理營利事業登記，於九十一年九月六日十九時許，在位於臺中縣
    大里市立新國中旁廣場空地之十九甲夜市處，擺設其所有電子遊戲機「水果盤」
    四臺、「滿貫大亨」六臺、「梭哈樸克」四臺，供不特定人把玩，而經營電子遊
    戲場業。後於九十一年九月六日二十一時許，吳石松、陳誌良、蔡家松等人把玩
    前開電子遊戲機之際，在上址為執行巡邏勤務之臺中縣警察局霧峰分局十九甲派
    出所警員陳慶豐等查獲，並扣得前開電子遊戲機共十四臺（均含ＩＣ板，電子遊
    戲機外殼均由正大起重工程行保管），而查悉上情。
二、案經臺中縣警察局霧峰分局報請臺灣臺中地方法院檢察署檢察官偵查後聲請簡易
    判決處刑。
    理  由
一、前揭事實業據被告乙○○於警訊時及本院審理時坦承不諱，核與證人何政雄、吳
    石松、陳誌良、蔡家松等於警訊時證述情節相符，並有職務報告書、扣押筆錄、
    扣押物品目錄表、查扣賭博性電動玩具暫存保管條、相片、現場圖等在卷可稽。
    本件事證明確，被告犯行洵堪認定。
二、按電子遊藝場業管理條例第十條第一項前段規定：「經營電子遊戲場業，應依公
    司法或商業登記法辦理公司或商業登記」，第十五條規定：「未依本條例規定辦
    理營利事業登記者，不得經營電子遊戲場業」，第十六條規定：「非電子遊戲場
    業之其他營利事業，不得就其營業場所，供他人設置電子遊戲機營業」；故未依
    電子遊戲場業管理條例第八條申請設立，並依第十一條第一項申請核發營利事業
    登記證，即不得經營電子遊戲場業，亦不得就非電子遊戲場業之營業場所，供他
    人設置電子遊戲機營業，別無除外之規定。且電子遊藝場業管理條例第四條第二
    項規定，電子遊戲機不得有賭博或妨害風化之設計及裝置；考其立法意旨，係為
    將電子遊戲場業納入行政機關之有效管理，以維護社會安寧及善良風俗，保障公
    共安全及國民身心健康所為之「誡命規範」；茍有違反該條之禁止規定，即應依
    刑法賭博或妨害風化罪章相關刑責予以追訴處罰，並非謂電子遊戲機如有賭博或
    妨害風化之設計及裝置者，即無電子遊藝場業管理條例相關規定之適用；質言之
    ，商業或個人，倘以營利意思，未經依該條例相關規定辦理營利事業登記證，擅
    自製造（設置）具有賭博或妨害風化之設計及裝置之電子遊戲機，供不特定之人
    游藝者，即該當同條例第二十二條之犯罪構成要件。又電子遊藝場業管理條例第
    五、八、九等條文規定，均係為維護社會安寧、善良風俗、公共安全及國民身心
    健康所為之誡命規範，目的在於將一切設置電子遊戲機供人益智娛樂之營利事業
    納入有效管理之立法意旨；前開各法條條文所謂電子遊戲場「業」，指「業務」
    而言；刑法上所謂業務，係以事實上執行業務者為標準，指以反覆同種類之行為
    為目的之社會活動而言；執行此項業務，縱令欠缺形式上之條件，仍無礙於業務
    之性質；因此不論該事業是否須達「一定之規模」，即使於原本所營事業外，兼
    營電子遊戲場業，或所經營之電子遊戲場不具相當之規模，亦無礙於電子遊戲場
    業管理條例相關規定之適用；故商業登記法第四條所規定之小規模商業，縱得免
    依該法聲請商業登記，但如未依電子遊藝場業管理條例辦理營利事業登記，仍不
    得經營電子遊藝場業，自不待言；否則，業主為逃避該條例之規範、處罰，儘可
    以「兼營」或「小規模」等經營方式為之，將出現管理及規範上之漏洞，反而無
    法有效達成立法之目的，亦與電子遊戲場業管理條例之立法意旨有違（最高法院
    九十年度臺非字第二七六號判決參照）。則前開電子遊戲機縱係由被告於前開夜
    市處擺設供不特定人把玩，雖無店面而未達「一定之規模」，惟依照前揭說明，
    被告前開所為，仍與電子遊藝場業管理條例第二十二條之犯罪構成要件該當。
三、核被告所為，係違反電子遊戲場業管理條例第十五條之規定，應依同條例第二十
    二條之規定論處。查前開所謂電子遊戲場「業」，指「業務」而言；刑法上所謂
    業務，係以事實上執行業務者為標準，指以反覆同種類之行為為目的之社會活動
    而言；則被告於前開時、地經營電子遊戲場「業」為時僅一日，雖有客人數人，
    仍應論以單純一罪，檢察官認係屬連續犯，尚有未洽。次查被告曾因妨害風化案
    件，經本院判處有期徒刑四月，如易科罰金，以三百元折算一日確定，並於八十
    六年九月三十日執行完畢，此有臺灣臺中地方法院檢察署刑案資料查註紀錄表及
    臺灣高等法院被告全國前案紀錄表各一份在卷可憑；其於前案有期徒刑執行完畢
    後，五年以內再犯本件有期徒刑以上之罪，係屬累犯，應依刑法第四十七條之規
    定加重其刑。爰審酌被告犯罪之動機、目的、手段，與其經營之時間、擺設之電
    子遊戲機數量等所生危害及其犯罪後坦承犯行之態度等一切情狀，量處如主文所
    示之刑，並諭知易科罰金之折算標準，以資懲儆。至前開電子遊戲機「水果盤」
    四臺、「滿貫大亨」六臺、「梭哈樸克」四臺（均含ＩＣ板，電子遊戲機外殼均
    由正大起重工程行保管），係被告所有供本件經營電子遊戲場業犯罪所用之物，
    業據被告供述在卷，爰依刑法第三十八條第一項第二款之規定，宣告沒收。
四、據上論斷，應依刑事訴訟法第四百五十二條、第二百九十九條第一項前段，電子
    遊戲場業管理條例第二十二條、第十五條，刑法第十一條前段、第四十七條、第
    四十一條第一項前段、第三十八條第一項第二款，罰金罰鍰提高標準條例第二條
    ，判決如主文。
中      華      民      國      九十二      年      二    月    十四    日
                                臺灣臺中地方法院刑事第七庭
                                        法  官  陳  卿  和
右正本證明與原本無異。
如不服本判決，應於送達後十日內向本院提出上訴狀 （須附繕本） ，上訴於臺灣高
等法院臺中分院。
                                        書記官
中      華      民      國      九十二      年      二    月    十四    日
【附錄本案論罪科刑法條全文】
電子遊戲場業管理條例
第二十二條：違反第十五條規定者，處行為人一年以下有期徒刑、拘役或科或併科新
臺幣五十萬元以上二百五十萬元以下罰金。
第十五條：未依本條例規定辦理營利事業登記者，不得經營電子遊戲場業。


司法院資訊處製作；財團法人民間司法改革基金會備份。
